臺灣苗栗地方法院刑事判決　　　　　　　100年度訴字第463號
公　訴　人　臺灣苗栗地方法院檢察署檢察官
被　　　告　張介潮
上列被告因毒品危害防制條例案件，經檢察官提起公訴（100 年
度毒偵字第678 號），本院裁定改依簡式審判程序審理，判決如
下：
    主  文
張介潮施用第一級毒品，累犯，處有期徒刑捌月；又施用第二級
毒品，累犯，處有期徒刑伍月。應執行有期徒刑壹年。
    事  實
一、張介潮曾因施用毒品案件，經本院裁定送觀察、勒戒後，認
    有繼續施用毒品之傾向，由本院裁定改送強制戒治，於民國
    90年10月28日強制戒治執行完畢出所，由臺灣苗栗地方法院
    檢察署檢察官於90年11月29日以90年度戒毒偵字第45號為不
    起訴處分確定。惟上開強制戒治未收其實效，張介潮於該次
    強制戒治執行完畢後5 年內，因再犯施用毒品案件，經臺灣
    桃園地方法院於94年1 月20日以93年度訴字第1892號判決，
    分別判處有期徒刑7 月、7 月，定應執行刑為有期徒刑1 年
    ，於94年2 月26日確定，並於94年11月10日因縮刑期滿執行
    完畢。張介潮另因毒品、竊盜、詐欺等案件，分別經法院判
    刑確定，再經減刑並定執行刑為有期徒刑2 年10月，於98年
    8 月20日因縮刑期滿執行完畢。
二、詎其仍不思悔悟，明知海洛因及甲基安非他命業經公告列為
    毒品危害防制條例第2 條第2 項之第一、二級毒品，不得非
    法持有、施用，仍基於施用第一級毒品海洛因及第二級毒品
    甲基安非他命之犯意，於100 年1 月26日晚上7 、8 時許，
    在台中市○○區○○路二段與慈德路口某公園內，以將第二
    級毒品甲基安非他命置入玻璃球吸食器（已丟棄，未扣案）
    內，燃燒吸食煙霧方式，施用第二級毒品甲基安非他命1 次
    ；相隔約30分鐘後，再以將第一級毒品海洛因置入針筒（已
    丟棄，未扣案）注射靜脈方式，施用第一級毒品海洛因1 次
    ；嗣於100 年1 月27日晚上10時許，因警持臺灣臺中地方法
    院檢察署檢察官所核發之拘票，前往臺中市○○區○○路80
    號501 室拘提強盜犯林柏維（另案由臺灣臺中地方法院檢察
    署檢察官偵辦）之際，適張介潮亦同在現場，在有偵查犯罪
    權限之機關或人員尚未發覺其上揭犯行前，主動向承辦警員
    坦承上開施用第一級毒品之犯行，嗣並接受裁判遂經徵得其
    同意後採集尿液送請檢驗，結果呈現嗎啡、安非他命、甲基
    安非他命陽性反應。
三、案經臺中市政府警察局大甲分局報由臺灣臺中地方法院檢察
    署呈請臺灣高等法院臺中分院檢察署檢察長令轉臺灣苗栗地
    方法院檢察署檢察官偵查起訴。
    理  由
一、本件被告張介潮犯係死刑、無期徒刑、最輕本刑為3 年以上
    有期徒刑以外之罪，其於本院準備程序中就前揭被訴事實為
    有罪之陳述，經受命法官告知簡式審判程序之旨，並聽取其
    與公訴人之意見後，本院認無不得或不宜改依簡式審判程序
    進行之處，爰依刑事訴訟法第273 條之1 第1 項、第284 條
    之1 ，本院合議庭裁定由受命法官獨任依簡式審判程序審理
    ；又簡式審判程序之證據調查，依刑事訴訟法第273 條之2
    規定，不受同法第159 條第1 項審判外陳述排除之限制，再
    被告對於卷內之各項證據，亦不爭執證據能力，故卷內所列
    之各項證據，自得作為證據，合先敘明。
二、上揭事實，業據被告於本院審理時坦承不諱，而被告為警所
    採集之尿液檢體，經送請詮昕科技股份有限公司檢驗，結果
    呈鴉片海洛因代謝物類、安非他命類陽性反應，有該公司10
    0 年2 月14日編號00000000尿液檢驗報告1 份在卷可稽。是
    足認被告上開自白顯與事實相符，堪信為真實。本件事證明
    確，被告上開犯行，洵堪認定，應予以依法論科。
三、按毒品危害防制條例於92年7 月9 日修正公布，其中第20條
    、第23條將施用毒品之刑事處遇程序，區分為「初犯」、「
    5 年內再犯」、「5 年後再犯」，而依立法理由觀之，僅限
    於「初犯」、「5 年後再犯」，始應先經觀察、勒戒或強制
    戒治程序，倘被告於5 年內已再犯，經依法追訴處罰，縱其
    第3 次（或第3 次以上）再度施用毒品之時間，在初犯經觀
    察、勒戒或強制戒治執行完畢釋放5 年以後，已不合於「5
    年後再犯」之規定，且因已於「5 年內再犯」，顯見其再犯
    率甚高，原實施觀察、勒戒或強制戒治，已無法收其實效，
    即應依該條例第10條處罰，最高法院95年5 月9 日95年度第
    7 次刑事庭會議決議可資參照。查被告如事實欄之施用毒品
    事實經觀察勒戒、強制戒治之事實，此有臺灣苗栗地方法院
    檢察署刑案資料查註紀錄表、臺灣高等法院被告前案紀錄表
    各1 份在卷可按，是被告既已於強制戒治執行完畢後5 年內
    再犯施用毒品案件，並經法院論罪科刑，即非屬前述「5 年
    後再犯」之情形，檢察官自應依法追訴。從而，本件事證明
    確，被告犯行洵堪認定，應依法論科。
四、按海洛因、甲基安非他命係毒品危害防制條例第2 條第2 項
    第1 款、第2 款所定之第一級毒品、第二級毒品，不得非法
    持有、施用。故核被告所為，係犯毒品危害防制條例第10條
    第1 項、第2 項施用第一級毒品罪、施用第二級毒品罪。其
    於施用海洛因、甲基安非他命前持有海洛因、甲基安非他命
    犯行，為其施用之高度行為所吸收，不另論罪。查被告有事
    實欄所載論罪科刑執行之情形，此有臺灣苗栗地方法院檢察
    署刑案資料查註紀錄表及臺灣高等法院被告前案紀錄表各1
    份在卷可查，其受有期徒刑執行完畢後，5 年之內再故意犯
    有期徒刑以上刑之本罪，為累犯，應依刑法第47條第1 項規
    定加重其刑。至於被告所犯上開2 罪間，犯意各別，行為互
    殊，且觸犯構成要件相異之罪名，自應分論併罰。被告於施
    用第一級毒品海洛因犯行後，在有偵查犯罪權限之機關或人
    員尚未發覺其上揭犯行前，主動向承辦警員坦承犯行，嗣並
    接受偵訊，有台中市警察局調查筆錄及職務報告各1 份在卷
    可佐，其對於未發覺之犯罪自首而受裁判，爰依刑法第62條
    之規定減輕其刑，並依法先加後減之。爰審酌被告曾因施用
    毒品經送勒戒處所施以強制戒治後，仍未能戒斷其施用毒品
    之惡習，足見其陷溺已深，惟因施用毒品僅係戕害其自己身
    心並無加害他人，此次施用毒品次數各僅1 次，且其犯罪後
    坦承犯行、態度尚稱良好等一切情狀，量處如主文所示之刑
    ，並合併定其應執行刑，以示懲儆。
據上論斷，應依刑事訴訟法第273 條之1第1項、第299 條第1 項
前段，毒品危害防制條例第10條第1 項、第2 項，刑法第11條前
段、第47條第1 項、第62條、第51條第5 款，判決如主文。
本案經檢察官盧明軒到庭執行職務。
中    華    民    國   100    年    10    月    27    日
                  刑事第一庭  法  官  許蓓雯
以上正本證明與原本無異。
如不服本判決應於收受判決後10日內向本院提出上訴書狀，並應
敘述具體理由。其未敘述上訴理由者，應於上訴期間屆滿後20日
內向本院補提理由書( 均須按他造當事人之人數附繕本) 「切勿
逕送上級法院」。告訴人或被害人如對本判決不服者，應具備理
由請求檢察官上訴，其上訴期間之計算係以檢察官收受判決正本
之日期為準。
                              書記官  徐一夫
中    華    民    國   100    年    10    月    27    日
本案論罪科刑法條：
毒品危害防制條例第10條
施用第一級毒品者，處六月以上五年以下有期徒刑。
施用第二級毒品者，處三年以下有期徒刑。